臺灣高等法院臺中分院刑事判決　　　　　　　　九十三年度重上更(二)字第九一號
　　上　訴　人
　　即　被　告　乙○○
　　指定辯護人　本院公設辯護人　甲○○
右上訴人，因被告違反毒品危害防制條例案件，不服臺灣苗栗地方法院八十六年度訴
字第三一三號，中華民國八十七年五月十九日第一審判決（起訴案號：臺灣苗栗地方
法院檢察署八十六年度偵字第三五二八號、第三五二九號），提起上訴，經本院判決
後，由最高法院第二次發回審理，本院判決如左：
    主      文
原判決撤銷。
乙○○無罪。
    理      由
一、公訴意旨略以：乙○○於民國（下同）八十一年間曾違反麻醉藥品管理條例，為
    臺灣新竹地方法院判處有期徒刑八月確定，於八十二年一月十七日執行完畢；八
    十三年間，復犯同條例之罪，為台灣高等法院判處有期徒刑十月確定，而於八十
    四年五月二十九日執行完畢，不知悔改。復意圖營利，基於非法販賣化學合成麻
    醉藥品安非他命（下稱安非他命）之概括犯意，自八十五年一月上旬某日起至八
    十六年十月上旬某日止，連續在苗栗縣苗栗市大坪頂兵營旁之公共電話，非法販
    賣安非他命予彭建邦（已結）約十餘次，每次約一公克，每次新台幣（下同）二
    至三千元不等。嗣於八十六年十月十五日下午三時許，因彭建邦為警查獲，於警
    訊中供出其安非他命係向乙○○買受而悉上情。因認被告乙○○係犯麻醉藥品管
    理條例第十三條之一第二項第一款之非法販賣安非他命罪嫌。
二、按犯罪事實應依證據認定之，無證據不得任定其犯罪事實，又不能證明被告犯罪
    ，應諭知無罪之判決，刑事訴訟法第一百五十四條第二項、第三百零一條第一項
    定有明文。本件公訴意旨及原審認定被告乙○○犯罪，無非以共同被告彭建邦於
    警訊及偵查中供述被查獲之安非他命，係向被告乙○○所購買，及查獲彭建邦所
    持有之安非他命殘渣袋一個為論據。訊據上訴人即被告（下稱被告）乙○○，矢
    口否認有連續非法販賣安非他命之犯行，並先後於原審及本院辯稱：伊雖有多次
    非法吸用安非他命之犯行，但並未販賣安非他命予彭建邦，彭建邦之安非他命如
    何取得，非伊所能知悉。彭建邦在警訊及偵查中之供詞有不實在，經於原審及本
    院前審已改稱並未向伊購買。況警方多次搜查，並未查獲伊持有安非他命，而同
    案被告房玉容、彭建邦被監聽之內容與伊無關，且扣案物品均非伊所持有，又伊
    曾因喝酒毆打彭建邦，可見伊係被彭建邦所冤枉云云。經查彭建邦於警訊雖供稱
    ：「大部分是向住苗栗市綽號『紅龜』男子，以每一公克新台幣三千元代價購買
    ，少部分是房玉容供應，並拿到我的租處一起吸食」、「我只知道她（按指房玉
    容）有與綽號『小許』男子販賣安非他命給他人吸食」、「（雜記本記載）該十
    公克之安非他命，係向竹東地區綽號『小宋』男子，以新台幣三萬七千元購得」
    、「所稱之『紅龜』男子即口卡上之乙○○」等語，及偵查中雖亦供稱：「我沒
    替他（按指房玉容）賣（安非他命）」、「這次倒掉（安非他命）是向『小宋』
    男子買的，之前向『紅龜』乙○○買的，位於（苗栗縣苗栗市）大坪頂兵營旁的
    公共電話，自去年（按指八十五年）起至今共向他買了十餘次，每次二、三千元
    。向房玉容拿過二、三次不用錢」等語（參見三五二九號偵查卷三、四、五、二
    二頁），且經彭建邦在警訊時指認被告之口卡在卷（參見同上卷九頁）。然彭建
    邦於原審八十七年一月二日訊問時，已供稱：未向被告購買安非他命，並供稱：
    在警、偵訊時所言是隨便說說的云云（參見原審卷三八頁）。再於本院前審八十
    七年八月十八日調查時證稱：是因喝酒與被告發生衝突，才故意誣陷他，認識他
    有三、四年云云（參見本院上訴卷八二頁背面）。證人彭建邦於本院九十年六月
    二十八日更審時，到庭證稱「警察要我說出來是誰在賣，我就想到被告他住苗栗
    就說向他『紅龜』買的，筆錄警察就照這樣寫，我也有說去電動玩具場向『阿雄
    』買的」、「我不認識『小許』的人，我只有聽房玉容說東西是向小許拿的」、
    「『小宋』是房玉容的朋友，我有幾次是向小宋買過安非他命，是去竹東的路旁
    邊，房玉容聯絡小宋以後，我才過去竹東交流道附近拿貨，拿過二、三次，一包
    二千元」、「帳冊本來就不是交易之記載」、「我在苗栗是向『阿雄』買過」、
    「因為被告有在三角公園打過我，我就咬他說是向他買的」、「知道被告住家所
    在」、「『阿雄』真實姓名不知道」、「我懷疑被告去苗栗分局咬我的，我才說
    是向他買的」、「認識時就知道被告叫紅龜」、「我是聽人說一錢買三千元」、
    「我聽房玉容說『小許』有在賣」等語（參見本院更(一)卷五一至五七頁）。彭建
    邦雖於警訊及偵查中指稱確係向紅龜即被告乙○○購買安非他命，惟彭建邦並無
    供述以何種聯絡方法與被告乙○○為聯絡交易，經警赴乙○○住處搜索，並無查
    獲與本案有關物品，有搜索扣押證明筆錄在卷可稽（見三五二九號偵查卷第三十
    三頁），且彭建邦於第一審及本院前審均已翻異前詞，否認向被告乙○○購買安
    非他命，並稱：「是因喝酒發生過衝突，才故意誣陷他（指被告），我認識他有
    三、四年了」、「因為被告有在三角公園打過我，我就咬他說是向他買的」等語
    （見本院上訴卷第八三頁、上更(一)卷第五十三頁），被告亦稱：伊沒有賣安非他
    命予彭建邦，伊有打過他（指彭建邦）等語（見本院上訴卷第二十三頁），彭建
    邦既與被告有嫌隙，且證述前後不一，又無任何足以認定被告犯罪之補強證據，
    此外又查無其他確切證據足資證明被告犯罪，原審未加詳查，而對被告乙○○論
    罪科刑，即有未當，被告上訴據此指摘原審判決不當，其上訴為有理由，應由本
    院將原審判決撤銷改判，爰為被告乙○○無罪之判決
三、據上論結，應依刑事訴訟法第三百六十九條第一項前段、第三百六十四條、第三
    百零一條第一項，判決如主文。
本案經檢察官丙○○到庭執行職務。
中      華      民國　    九十三     年     七      月    十三　　日
                                臺灣高等法院臺中分院刑事第三庭
                                      審判長法  官　陳　朱  貴
                                            法　官　廖　柏　基
                                            法　官　劉　連　星
右正本證明與原本無異。
檢察官得上訴。
被告不得上訴。
如不服本判決應於收受送達後十日內向本院提出上訴書狀，其未敘述上訴之理由者並
得於提起上訴後十日內向本院補提理由書（均須按他造當事人之人數附繕本）。
                                            書記官  李  妍  嬅
中      華      民      國　    九十三     年     七      月    十四　　日
                                                                        Ｒ
